臺灣板橋地方法院刑事判決　　　　　　 99年度簡上字第519號
上　訴　人
即　被　告　李國興
上列上訴人即被告因違反毒品危害防制條例案件，不服本院中華
民國99年4 月6 日99年度簡字第2637號第一審判決（聲請簡易判
決處刑案號：99年度毒偵字第1063號），提起上訴，本院管轄之
第二審合議庭判決如下：
    主  文
上訴駁回。
    事實及理由
一、本案經本院審理結果，認原審以上訴人即被告李國興所為係
    犯毒品危害防制條例第10條第2 項之施用第二級毒品罪，依
    刑事訴訟法第449 條第1 項前段、第3 項、第454 條第2 項
    、第450 條第1 項、毒品危害防制條例第10條第2 項，刑法
    第11條前段、第41條第1 項前段、第38條第1 項第2 款之規
    定，並審酌被告前已因觀察、勒戒後，認無繼續施用傾向而
    受不起訴處分，已受毒品危害防制條例對施用毒品人之寬典
    ，竟於觀察、勒戒後多次吸食毒品，顯見其並無悔意，惡性
    非淺，其施用毒品不惟戕害自身健康，對社會風氣亦足生重
    大影響等一切情狀，量處有期徒刑5 月，並諭知易科罰金之
    折算標準，其認事用法並無違誤，量刑亦屬妥適，應予維持
    ，並引用如附件所載之第一審刑事簡易判決書記載之事實、
    理由及證據。
二、被告上訴意旨略以：我有醫生開給我的藥單，我有在使用管
    制藥品，我沒有施用安非他命，是醫生開安非他命給我吃的
    ，我那時是去跟朋友拿西裝外套，警察看到我熱天穿外套，
    警察就來搜索我，然後他們在我身上搜到吸食器，那個吸食
    器是新的，是我朋友的。我被查到的時候，我有在吃藥酒，
    我請警察把那個藥酒拿去驗，他們沒有驗，那些藥是我朋友
    提供給我的，他們拿藥給我吃。我是吃了恩主公醫院的藥才
    會有甲基安非他命反應，藥名是「利他能」，我有精神分裂
    症云云。經查：
（一）本案被告於99年1 月21日14時許，在臺北縣土城市（現改
      制為新北市土城區○○○路○ 段280 號前為警查獲，經警
      採集其尿液送請檢驗，經台灣檢驗科技股份有限公司先以
      EIA 酵素免疫分析法初步檢驗，再以GC/MS 氣相層析質譜
      儀法確認檢驗結果，呈安非他命類陽性反應，有台灣檢驗
      科技股份有限公司編號UL/2 010/20176號99年2 月24日濫
      用藥物檢驗報告（99年度毒偵字第1063號卷第37頁）、臺
      北縣政府警察局（現改制為新北市政府警察局）土城分局
      偵辦毒品案尿液編號及姓名對照表（同上偵卷第6 頁）各
      1 份在卷可參，又被告就本案採尿過程係其親自採尿亦不
      爭執（本院卷第21頁正反面），準此，本件被告尿液經檢
      驗結果，確呈安非他命類陽性反應，被告所涉施用第二級
      毒品甲基安非他命之事實，應堪認定。
（二）被告雖以前詞置辯，惟經本院就被告因精神疾病所服用之
      藥物等事項函詢財團法人恩主公醫院，經該院函覆稱：「
      李員最後一次在本院精神科門診時間為民國99年9 月27日
      。除『methylphenidate （利他能）』外，本院開立之藥
      物並無可能於尿液結果產生甲基安非他命陽性反應。至於
      服用本院開立之『methylphenidate （利他能）』是否可
      能於尿檢結果產生甲基安非他命陽性反應，則需視檢驗時
      所使用之試劑與測定方法而定。」，有該院99年10月25日
      （99）恩醫事字第1707號函及所檢附之病歷摘要紀錄用紙
      1 份（本院卷第33、34頁）在卷可參。又經本院將被告當
      庭提出之「利他能」藥品10錠送請行政院衛生署食品藥物
      管理局檢驗結果，認該藥品檢出派醋甲酯（Methylphenid
      ate ）成分，未檢出安非他命成分，有該局99年12月6 日
      FDA 妍字第0990071447號函所附之檢驗報告書1 份（本院
      卷第40、41頁）附卷可稽，再經本院將上揭藥品送請法務
      部法醫研究所鑑定結果，亦認「『利他能』藥物成分為
      Methylphenidate ，該藥品經人體服用後，其尿液以氣相
      層析質譜分析法（GC/MS ）檢測，不會產生安非他命或甲
      基安非他命陽性反應之結果。」，有該所100 年1 月18日
      法醫毒字第1000000185號函文1 紙（本院卷第45頁）在卷
      可考，堪認被告所辯係因服用「利他能」藥品導致其驗尿
      結果呈安非他命類陽性反應云云，尚無可能。至被告另辯
      稱：伊身上搜得之扣案吸食器為全新未使用、為伊朋友所
      有，及警方未將其所飲用之藥酒送驗云云，均難認與被告
      上揭尿檢結果呈陽性反應有何關連，自難執此作為有利於
      被告之認定。綜上，因認被告上揭辯詞，均係事後卸責之
      詞，無足採信，其所涉施用第二級毒品犯行，事證明確，
      應堪認定。
三、綜上所陳，原審認事用法均無不當，量刑亦屬妥適，上訴人
    仍執前揭上訴理由指摘原審判決不當，請求予撤銷改判，應
    無理由，爰依法駁回其上訴。
據上論斷，應依刑事訴訟法第455 條之1 第1 項、第3 項、第36
8 條、第373 條，判決如主文。
本案經檢察官李美金到庭執行職務
中    華    民    國   100    年    5     月    27    日
                  刑事第十二庭  審判長法  官  王士珮
                                              楊明佳
                                              張誌洋
以上正本證明與原本無異
不得上訴
                                      書記官  張桐嘉
中    華    民    國   100    年    5     月    27    日
附錄本案論罪科刑法條全文：
毒品危害防制條例第10條
施用第一級毒品者，處 6 月以上 5 年以下有期徒刑。
施用第二級毒品者，處 3 年以下有期徒刑。